【裁判字號】    96,交聲,1027
【裁判日期】    970229
【裁判案由】    聲明異議
【裁判全文】
臺灣臺南地方法院交通事件裁定        96年度交聲字第1027號
原處分機關  交通部公路總局嘉義區監理所臺南監理站
異議人即受
處分人      甲○○○
上列受處分人因違反道路交通管理處罰條例案件，對於交通部公
路總局嘉義區監理所臺南監理站，民國96年11月5日所為之裁決
處分（處分案號：嘉監南字第裁74-N00000000號），聲明異議，
本院裁定如下：
      主  文
異議駁回。
      理  由
一、原處分意旨略以：異議人即受處分人甲○○○（下稱異議人
    ）騎乘其所有之車號MTY-926號重型機車，於民國96年9月19
    日上午9時37分許，行經高雄縣路竹鄉○○路、國昌路口處
    時，因闖紅燈，經警方示意停車受檢，竟不服稽查取締而逃
    逸，經高雄縣政府警察局湖內分局交通事故處理小組警員(
    下稱舉發機關)逕行開單舉發。嗣原處分機關即交通部公路
    總局嘉義區監理所臺南監理站，以異議人違規事實明確，就
    不服稽查逃逸部分違規事實，依違反道路交通管理處罰條例
    （下稱處罰條例）第60條第1項及第63條第1項之規定，裁處
    異議人罰鍰新臺幣（下同）3000元，並記違規點數1點等語
    。
二、本件聲明異議意旨略以：我是黃燈進入路口處的，沒有闖紅
    燈，警員已經有攝影就可以了，又何必攔截直追，我又不是
    現行犯，我沒有憶測警車會在後面追，那裏會知道警車在後
    追，為此聲明異議，請求撤銷原處分云云。
三、本院審酌：
  (一)異議人騎乘其所有之車號MTY-926號重型機車，於96年9月19
    日上午9時37分許，行經高雄縣路竹鄉○○路、國昌路口處
    時遭舉發機關以闖紅燈及不服稽查逃逸為由製單舉發，嗣後
    遭原處分機關就不服稽查逃逸部分違規事實，依處罰條例第
    60條第1項及第63條第1項之規定，裁處異議人罰鍰3000元，
    並記違規點數1點乙節，有：
    原處分機關裁決書。
    舉發機關舉發違反道路交通管理事件通知單。
    等件為證，且為異議人所不否認，此部分事實當可認定。
  (二)異議人因闖紅燈而為警攔停時不服稽查未予停車而逃逸之事
    實，業有舉發機關96年10月24日高縣湖警交字第0960011524
     號函之記載可稽 (見本院卷第8頁，該函文所載駕車者為一
    男子，應係舉發警員誤認)。又異議人於96年10月15日違反
    道路交通管理事件陳述單內記載：「因早餐後肚子不適因此
    警員攔停時未停車」等語 (見本院卷)，已坦承明知員警攔
    停而未停車之事實明確，故異議人嗣後於聲明異議狀中辯稱
    不知員警攔停乙節，顯與事實不符，而不足採信。異議人之
    違規事實已堪認定。至異議人是否有闖紅燈之違規行為，因
    非本件所得認定之範圍，本院爰不對此予以論述，附此敘明
    。
  (三)按汽車駕駛人駕駛汽車違反本條例之行為，經交通警察制止
    時不聽制止或拒絕稽查而逃逸者，處新台幣3000元以上6000
    元以下罰鍰；又汽車駕駛人有違反處罰條例第60條第1項情
    形時，除依原條款處罰鍰外，記違規點數1點；處罰條例第6
    條第1項、第63條第1項第1款，分別定有明文。異議人既考
    領有駕駛執照，對此應知之甚詳，而原處分機關依法處罰，
    即無任何不法。
四、異議人之聲明異議並無理由，原處分亦無違法之處，本院自
    應將異議人之異議，予以駁回。
五、據上論斷，應依道路交通案件處理辦法第20條，裁定如主文
    。
中    華    民    國    97    年    2     月    29    日
                        交通法庭法  官  蔡直青
以上正本證明與原本無異。
如不服本裁定，應於收受送達後5日內向本院提出抗告狀。（應
附繕本）
                                書記官  劉鴻瑛
中    華    民    國    97    年    3     月    4     日


司法院資訊處製作；財團法人民間司法改革基金會備份。
